【裁判字號】    98,易,2890
【裁判日期】    990416
【裁判案由】    毒品危害防制條例
【裁判全文】
臺灣板橋地方法院刑事判決              98年度易字第2890號
公  訴  人  臺灣板橋地方法院檢察署檢察官
被      告  甲○○
上列被告因違反毒品危害防制條例案件，經檢察官提起公訴（98
年度毒偵字第6439號），被告於本院審理時就被訴事實為有罪之
陳述，經詢問當事人意見，本院裁定改依簡式審判程序審理，判
決如下：
    主  文
甲○○施用第二級毒品，累犯，處有期徒刑柒月。扣案之甲基安
非他命捌包（合計淨重伍點貳伍肆玖公克）、玻璃球吸食器壹個
內殘留之甲基安非他命沒收銷燬之，扣案之玻璃球吸食器壹個、
包裝上開甲基安非他命之包裝袋捌只沒收之。
    事  實
一、甲○○曾於民國88年間因施用毒品案件，經本院裁定送觀察
    、勒戒後，認無繼續施用毒品之傾向，於88年4 月26日執行
    完畢釋放。復於89年間因施用第二級毒品案件，經本院裁定
    送觀察、勒戒後，認有繼續施用毒品之傾向，經臺灣板橋地
    方法院檢察署檢察官聲請強制戒治並提起公訴，強制戒治部
    分於90年2 月22日執行完畢釋放，起訴部分經本院以89年度
    易字第1097號判處有期徒刑5 月確定，於90年3 月23日易科
    罰金執行完畢。又於94年間因施用第二級毒品案件，經本院
    以94年度易字第393 號判處有期徒刑6 月確定，於95年3 月
    16日易科罰金執行完畢。再於95年間因施用第二級毒品案件
    ，經本院以95年度易字第735 號判處有期徒刑7 月確定，嗣
    經減刑為有期徒刑3 月15日確定，於96年7 月16日執行完畢
    出監。詎仍不知悔改，復基於施用第二級毒品甲基安非他命
    之犯意，於98年9 月1 日中午某時，在臺北縣三重市○○路
    某友人住處內，以置於玻璃球吸食器內燒烤吸食煙霧之方式
    ，施用第二級毒品甲基安非他命1 次。嗣於98年9 月2 日凌
    晨2 時許，在臺北縣三重市○○路274 巷口為警查獲，並扣
    得其所有之甲基安非他命8 包（合計驗前淨重5.255 公克，
    驗後淨重5.2549公克）及玻璃球吸食器（殘留甲基安非他命
    ）1 個。
二、案經臺北縣政府警察局三重分局移請臺灣板橋地方法院檢察
    署檢察官偵查起訴。
    理  由
一、按本件被告甲○○所犯係死刑、無期徒刑、最輕本刑為3 年
    以上有期徒刑以外之罪，其於本院審理時就前揭被訴事實為
    有罪之陳述，經本院告知簡式審判程序之旨，並聽取其與公
    訴人之意見後，認無不得或不宜改依簡式審判程序進行之情
    形，爰依刑事訴訟法第273 條之1 第1 項規定，裁定本件改
    依簡式審判程序審理，合先敘明。
二、上揭事實，業據被告於本院審理時坦承不諱，並有甲基安非
    他命8 包（均呈白色透明結晶狀，合計驗前淨重5.255 公克
    ，驗後淨重5.2549公克）及玻璃球吸食器（殘留甲基安非他
    命）1 個扣案可稽，且被告於上開時、地經警查獲後所採集
    之尿液，經送請台灣檢驗科技股份有限公司檢驗之結果，呈
    甲基安非他命陽性反應，有該公司98年9 月17日編號UL/200
    9/90247 號濫用藥物檢驗報告、臺北縣政府警察局三重分局
    查獲毒品案件被移送者姓名代碼對照表各1 份在卷可憑，又
    上開白色透明結晶8 包經送鑑定結果，均含第二級毒品甲基
    安非他命成分，有交通部民用航空局航空醫務中心98年9 月
    16日航藥鑑字第0984670 號毒品鑑定書1 份在卷可考，足認
    被告之自白與事實相符，本件事證明確，其犯行洵堪認定。
三、按甲基安非他命為毒品危害防制條例第2 條第2 項第2 款所
    稱之第二級毒品，不得施用、持有。次按，犯毒品危害防制
    條例第10條施用第一級、第二級毒品之罪者，檢察官應聲請
    法院裁定，令被告入勒戒處所觀察、勒戒，經觀察、勒戒後
    ，檢察官依據勒戒處所之陳報，認受觀察、勒戒人無繼續施
    用毒品傾向者，應即釋放，並為不起訴之處分；認受觀察、
    勒戒人有繼續施用毒品之傾向者，檢察官應聲請法院裁定令
    入戒治處所強制戒治，其期間為6 個月以上，至無繼續強制
    戒治之必要為止，但最長不得逾1 年，強制戒治期滿，應即
    釋放，由檢察官為不起訴之處分。觀察、勒戒或強制戒治執
    行完畢釋放後，5 年內再犯第10條之罪者，應依一般刑事訴
    訟程序予以起訴論罪科刑，此觀諸毒品危害防制條例第20條
    第1 項、第2 項、第23條第1 項、第2 項規定自明。而被告
    若於5 年內已再犯，經依法追訴處罰，縱其第3 次（或第3
    次以上）再度施用毒品之時間，在初犯經觀察、勒戒或強制
    戒治執行完畢釋放5 年以後，已不合於「5 年後再犯」之規
    定，且因已於「5 年內再犯」，顯見其再犯率甚高，原實施
    觀察、勒戒或強制戒治，已無法收其實效，即應依該條例第
    10條處罰（最高法院95年5 月9 日95年度第7 次刑事庭會議
    決議可資參照）。被告既有如犯罪事實欄所示觀察、勒戒、
    強制戒治及論罪科刑之前科，有臺灣高等法院被告前案紀錄
    表1 份在卷可參，本件施用毒品案件依前述規定自應予以起
    訴論罪科刑。是核被告所為，係犯毒品危害防制條例第10條
    第2 項施用第二級毒品罪。被告持有第二級毒品之低度行為
    ，應為施用第二級毒品之高度行為所吸收，不另論罪。被告
    曾有如前所述之論罪科刑前科，其於有期徒刑執行完畢後5
    年內，故意再犯本件有期徒刑以上之罪，為累犯，應依刑法
    第47條第1 項規定加重其刑。爰審酌被告經觀察、勒戒、強
    制戒治及多次論罪科刑後，仍未能戒絕毒癮，顯見其戒絕毒
    癮之意念非堅，惟念其於犯罪後坦承犯行，態度良好，且施
    用毒品行為，乃屬對自身健康之戕害行為，及其犯罪動機、
    目的、手段等一切情狀，量處如主文所示之刑，以資懲儆。
四、扣案之白色透明結晶8 包（合計驗前淨重5.255 公克，驗後
    淨重5.2549公克），經鑑定結果均含有甲基安非他命成分，
    前已敘明，且係被告所有供其施用之物，業據被告於警、偵
    訊時自承在卷，應依毒品危害防制條例第18條第1 項前段規
    定，不論屬於犯人與否，均沒收銷燬之，至鑑驗耗損之毒品
    因已滅失，自無庸宣告沒收銷燬。又供盛裝上開毒品之包裝
    袋8 只，亦為被告所有，核其用途，係包裹盛裝第二級毒品
    甲基安非他命以防止受潮，並便利被告攜帶、施用，自亦屬
    供本案犯罪所用之物，應依刑法第38條第1 項第2 款之規定
    宣告沒收。另扣案之玻璃球吸食器（殘留甲基安非他命）1
    個，係被告所有供其本案施用甲基安非他命所用之物，業經
    被告於偵訊及本院訊問時供述明確，該玻璃球吸食器內所殘
    留之甲基安非他命為第二級毒品，應依毒品危害防制條例第
    18條第1 項前段規定，不論屬於犯人與否，均沒收銷燬之，
    該玻璃球吸食器（不含其中殘留之甲基安非他命）則應依刑
    法第38條第1 項第2 款規定沒收之。
據上論斷，應依刑事訴訟法第273 條之1 第1 項、第284 條之1
、第299 條第1 項前段，毒品危害防制條例第10條第2 項、第18
條第1 項前段，刑法第11條、第47條第1 項、第38條第1 項第2
款，判決如主文。
本案經檢察官王家春到庭執行職務。
中    華    民    國    99    年    4     月    16    日
                  刑事第十八庭  法  官  楊筑婷
如不服本判決應於收受本判決後10日內向本院提出上訴書狀，並
應敘述具體理由，如未敘述上訴理由者，應於上訴期間屆滿後20
日內補提理由書狀於本院（均須按他造當事人之人數附繕本）「
切勿逕送上級法院」。
                                書記官  蔡一如
中    華    民    國    99    年    4     月    16    日
附錄本判決之論罪法條：
毒品危害防制條例第10條
施用第一級毒品者，處6 月以上5 年以下有期徒刑。
施用第二級毒品者，處3 年以下有期徒刑。

司法院資訊處製作；財團法人民間司法改革基金會備份。
